臺灣士林地方法院刑事判決　　　　　 100年度審易字第1900號
公　訴　人　臺灣士林地方法院檢察署檢察官
被　　　告　蕭榮傑
上列被告因竊盜案件，經檢察官提起公訴（100 年度偵字第8540
號），被告於本院準備程序中就被訴事實為有罪陳述，經本院裁
定改依簡式審判程序審理，並判決如下：
    主  文
蕭榮傑犯攜帶兇器竊盜罪，處有期徒刑壹年。未扣案之一字型螺
絲起子壹支沒收。
    事  實
一、蕭榮傑前於民國88年間，因犯連續加重竊盜罪，經臺灣高等
    法院以89年度上易字第3895號判決處有期徒刑4 年，並於刑
    之執行前令入勞動場所強制工作3 年確定；復因竊盜（住宅
    竊盜）案，經臺灣臺東地方法院以91年度易字第118 號判決
    處有期徒刑2 年，並於刑之執行前令入勞動場所強制工作3
    年確定，上開2 案經接續執行，於97年10月16日因縮短刑期
    假釋出監，假釋期間付保護管束，惟於保護管束期間內又因
    犯竊盜（多次住宅竊盜）案件，經臺灣新竹地方法院以98年
    度易字第104 號、第208 號分別判處有期徒刑10月、5 月，
    並定執行刑為1 年5 月確定，並與前開案件經撤銷假釋後所
    應執行之殘刑8 月26日接續執行（現正執行中，於本件不構
    成累犯）。詎其猶不知悔改，竟意圖為自己不法之所有，於
    100 年5 月20日晚上8 時許，趁臺北市○○區○○路1 段
    177 號2 樓美商亞太鳳凰科技股份有限公司（下稱鳳凰公司
    ）下班時間無人看管之際，攜帶客觀上足供兇器使用之一字
    型螺絲起子，前往鳳凰公司總經理ZIMMERMANN之辦公室，以
    上開一字型螺絲起子頂開鎖頭後侵入（侵入建築物部分，未
    據告訴），竊取ZIMMERMANN所有價值約新臺幣（下同）
    78,000元之筆記型電腦1 臺、200 元紙鈔、約3 萬元硬幣及
    NOKIA 廠牌手機1 支等物得手後離去。嗣於100 年6 月20日
    ，蕭榮傑因另案通緝而為臺北市警察局刑事警察大隊肅竊組
    警員逮捕，蕭榮傑在有偵查權之機關或公務員發覺其犯罪前
    ，主動向員警馬秋揚承認其上揭竊盜犯行，而接受裁判。
二、案經臺北市政府警察局士林分局報告臺灣士林地方法院檢察
    署檢察官偵查起訴。
    理  由
一、本件係經被告蕭榮傑於本院當庭表示認罪，而以簡式審判程
    序加以審理，有本院100 年10月7 日準備程序筆錄及100 年
    10月7 日、25日審判筆錄附卷足憑，則依據刑事訴訟法第
    273 條之2 、第159 條第2 項之規定，不適用傳聞法則有關
    限制證據能力之相關規定，合先敘明。
二、上開犯罪事實，有以下證據可證：
  (一)被告蕭榮傑之自白；
  (二)證人ZIMMERMANN於警詢之證述；
  (三)上開犯罪地點附近之監視器錄影畫面翻拍照片4張。
三、按刑法第321 條第1 項第3 款之攜帶兇器竊盜罪，係以行為
    人攜帶兇器竊盜為其加重條件，次按所謂兇器，其種類並無
    限制，凡客觀上足以對人之生命、身體、安全構成威脅，具
    危險性之物品均屬之（最高法院79年台上字第5253號判例要
    旨可參），查被告蕭榮傑於本件行竊時所持之一字型螺絲起
    子，係具有相當硬度及尖銳程度之器具，客觀上顯然足對人
    之生命、身體、安全構成威脅，具有危險性，自屬刑法第
    321 條第1 項第3 款之兇器。核被告所為，係犯刑法第321
    條第1 項第3 款之攜帶兇器竊盜罪，公訴意旨雖認被告所為
    亦涉犯同條項第2 款之加重竊盜罪嫌，惟按刑法第321 條第
    1 項第2 款規定毀越門扇竊盜之「越」字，係指超越、踰越
    而越入言，倘係撬開門鎖走入門扇之內者，即不得謂之越。
    查本件被告係以一字型螺絲起子頂開門鎖（該門鎖未被破壞
    ）後，開啟門扇走入上開辦公室內竊盜，並無超越、踰越或
    毀越該門扇之行為，自與刑法第321 條第1 項第2 款規定毀
    越門扇竊盜之要件不合，公訴人此部分認定，容有誤會，附
    以敘明。又被告於有偵查權之公務員確知其為本件竊盜犯行
    前，即主動向有偵查犯罪職務之臺北市警察局刑事警察大隊
    肅竊組警員馬秋揚警員陳述犯行，業據證人馬秋揚於本院10
    0 年10月25日審判程序終結證明確（參見本院上開期日審判
    筆錄第3 頁、第4 頁），符合刑法第62條前段自首之要件，
    乃依法減輕其刑。爰審酌被告有多次竊盜前科，正值壯年，
    不思憑藉己力循正當管道獲取財物，其所為侵害他人財產權
    益，並已危害社會安寧，法治觀念明顯偏差，及其所犯情節
    、犯罪之手段、被告犯後坦承犯行之態度、被害人所受財物
    損失程度等一切情狀，量處如主文所示之刑，以資懲儆。
四、至未扣案之一字型螺絲起子1 支為被告蕭榮傑所有供本件竊
    盜犯罪所用之物，目前尚存在，而為被告所犯另案竊盜案件
    扣押中，業據其於本院審理時供承明確，乃依刑法第38條第
    1 項第2 款、第3 項規定宣告沒收。
據上論斷，應依刑事訴訟法第299 條第1 項前段、第273 條之1
第1 項，刑法第321 條第1 項第3 款、第62條前段、第38條第1
項第2 款、第3 項，判決如主文。
本案經檢察官李松德到庭執行職務。
中    華    民    國   100    年    10    月    31    日
                  刑事第一庭法  官  徐文瑞
以上正本證明與原本無異。
如不服本判決應於收受判決後10日內向本院提出上訴書狀，並應
敘述具體理由；其未敘述上訴理由者，應於上訴期間屆滿後20日
內向本院補提理由書。
                            書記官  張茹茵
中    華    民    國   100    年    11    月    1     日
附錄本件論罪科刑依據法條全文：
刑法第321 條第1 項
犯竊盜罪而有下列情形之一者，處6 月以上、5 年以下有期徒
刑，得併科新臺幣10萬元以下罰金：
一、侵入住宅或有人居住之建築物、船艦或隱匿其內而犯之者。
二、毀越門扇、牆垣或其他安全設備而犯之者。
三、攜帶兇器而犯之者。
四、結夥三人以上而犯之者。
五、乘火災、水災或其他災害之際而犯之者。
六、在車站、埠頭、航空站或其他供水、陸、空公眾運輸之舟、
    車、航空機內而犯之者。
前項之未遂犯罰之。